臺灣高等法院刑事判決　　　　　　　　93年度上訴字第3495號
上　訴　人　臺灣基隆地方法院檢察署檢察官
被　　　告　甲○○
上列上訴人因被告違反毒品危害防制條例案件，不服臺灣基隆地
方法院93年度訴字第561 號，中華民國93年10月26日第一審判決
（起訴案號：臺灣基隆地方法院檢察署93年度毒偵字第1474號）
，提起上訴，本院判決如下：
    主    文
原判決撤銷。
甲○○連續施用第一級毒品，處有期徒刑陸月，如易科罰金以參
佰元折算壹日，扣案第一級毒品海洛因壹包（淨重零點柒捌公克
）沒收銷燬之，注射針筒壹支沒收；又連續施用第二級毒品，處
有期徒刑肆月，如易科罰金以參佰元折算壹日；應執行有期徒刑
玖月，如易科罰金以參佰元折算壹日，扣案第一級毒品海洛因壹
包（淨重零點柒捌公克）沒收銷燬之，注射針筒壹支沒收。
    事    實
一、甲○○曾於民國八十九年三月間因施用第一級毒品，經原審
    法院以八十九年度毒聲字第五七九號裁定送觀察、勒戒後，
    認有繼續施用毒品之傾向，經原審法院以八十九年度毒聲字
    第七七二號裁定令入戒治處所施以強制戒治，嗣經原審法院
    以八十九年度毒聲字第一五一五號裁定停止戒治並付保護管
    束，後又經同院以八十九年度毒聲字第二一三二號裁定撤銷
    停止戒治令入戒治處所施以強制戒治，於九十年九月十八日
    執行完畢，而由臺灣基隆地方法院檢察署檢察官於九十年十
    月八日以九十年度戒毒偵字第一一六號處分不起訴確定在案
    ；猶不知悔改，復基於施用第一級毒品海洛因、第二級毒品
    安非他命之犯意，於九十三年八月八日晚間十時餘，在基隆
    市○○路不詳址之友人家中，以針筒注射之方式施用海洛因
    一次；又於九十三年八月五日不詳時間，在基隆市○○路不
    詳址之友人家中，以吸食器燒烤方式施用安非他命一次。嗣
    於九十三年八月八日晚間十一時卅分許，在基隆市○○路與
    復興街口為警查獲，並扣得海洛因壹包（淨重零點柒捌公克
    ）、甲○○所有供其施用海洛因之注射針筒壹支。復基於概
    括犯意，於九十三年十月十二日回溯二十四小時及九十六小
    時之不詳時地，均分別再施用第一級毒品海洛因及第二級毒
    品安非他命，旋於九十三年十月十二日經原審法院當庭採尿
二、案經基隆市警察局第一分局移送臺灣基隆地方法院檢察署檢
    察官偵查起訴。
    理    由
一、被告甲○○經傳喚而未到庭陳述，惟據其在原審已坦承九十
    三年八月間施用第一、二級毒品之犯行，被告為警查獲所採
    尿液經送驗結果亦確均呈嗎啡、安非他命之陽性反應，此有
    台灣尖端先進生技醫藥股份有限公司濫用藥物檢驗報告一紙
    附卷足稽，並扣得如事實欄一所述之物足資佐證（扣案海洛
    因一包亦鑑定確認成份及重量，此有法務部調查局鑑定通知
    書一紙在卷可稽），且有本院被告全國前案紀錄表一紙在卷
    足憑，而同年十月間所犯之施用第一、二級毒品之犯行，經
    原審當庭所採尿液送基隆市衛生局檢驗亦呈嗎啡及安非他命
    陽性反應，有基隆市衛生局基衛檢壹字第0930016054號檢驗
    成績書附卷足佐。再海洛因注射入人體後，約80％於二十四
    小時內自尿中排出，而安非他命經口服投與後約70％於二十
    四小時內自尿液中排出，約90％於九十六小時內自尿液中排
    出，甲基安非他命之檢出與其投與方式、投與量、個人體質
    、採尿時間及檢測儀器之精密等諸多關係有關，惟依上揭資
    料，最長可能不會超過四日，有行政院衛生署藥物食品檢驗
    局八十一年二月八日（八一）藥檢壹字第001156號函及八十
    一年九月八日（八一）藥檢壹字第8114885 號函可憑，事證
    至為明確，被告係經送觀察、勒戒及強制戒治執行完畢，又
    於五年內再犯者，足堪認定。
二、核被告所為，係犯毒品危害防制條例第十條第一項、第二項
    之施用第一級、第二級毒品罪。被告非法持有海洛因、安非
    他命並進而非法施用，其持有之低度行為，應為施用之高度
    行為所吸收，不另論罪。其先後施用第一、二級毒品時間緊
    接，犯意概括，為連續犯，應以一罪論。被告前開各罪行，
    犯意各別，行為互殊，應分論併罰之。其九十三年十月間所
    犯部分，雖未經檢察官起訴，然與起訴部分有裁判上一罪關
    係，本院自得併予審究。
三、原審據以論罪科刑固非無見，惟被告於九十三年十月間所為
    犯行，原審未及審酌，尚有未洽，檢察官上訴執此指摘原判
    決不當，為有理由，應由本院將原判決撤銷改判。爰審酌被
    告施用毒品之次數及方式、經觀察勒戒及強制戒治完畢猶不
    知悔改等一切情狀，量處如主文第二項所示之刑，並依刑法
    第五十一條第五款之規定，定其應執行之刑，並諭知易科罰
    金之折算標準。扣案之第一級毒品海洛因壹包（淨重零點柒
    捌公克）為本案扣獲之毒品，應依毒品危害防制條例第十八
    條第一項前段之規定，宣告沒收銷燬之；至注射針筒壹支則
    係被告所有供其施用海洛因之工具，業據其供陳明確，應依
    刑法第三十八條第一項第二款之規定宣告沒收。
據上論斷，應依刑事訴訟法第三百六十九條第一項前段、第三百
六十四條、第二百九十九條第一項前段，（修正後）毒品危害防
制條例第十條第一項、第二項、第十八條第一項前段、第二十三
第二項，刑法第十一條前段、第五十一條第五款、第四十一條第
一項前段、第三十八條第一項第二款，罰金罰鍰提高標準條例第
二條，判決如主文。
本案經檢察官吳慎志到庭執行職務。
中    華    民    國    94    年    1     月    19    日
                  刑事第六庭審判長法  官  許國宏
                                  法  官  林勤純
                                  法  官  洪光燦
上正本證明與原本無異。
施用第一級毒品部分如不服本判決，應於收受送達後10日內向本
院提出上訴書狀，其未敘述上訴之理由者並得於提起上訴後10日
內向本院補提理由書（均須按他造當事人之人數附繕本）。
施用第二級毒品部分不得上訴。
                                  書記官  陳玉嬋
中    華    民    國    94    年    1     月    20    日
附錄：本案論罪科刑法條全文
毒品危害防制條例第10條
施用第一級毒品者，處六月以上五年以下有期徒刑。
施用第二級毒品者，處三年以下有期徒刑。
